臺灣高等法院刑事判決　　　　　　　　95年度上訴字第1804號
上　訴　人　臺灣臺北地方法院檢察署檢察官
上　訴　人
即　被　告　乙○○
選任辯護人　周秀雄　律師
上　訴　人
即　被　告　己○○（原名黃聖仁）
選任辯護人　張振興　律師
上　訴　人
即　被　告　丁○○
選任辯護人　謝志明　律師
上列上訴人等因被告擄人勒贖等案件，不服臺灣臺北地方法院93
年度重訴字第36號，中華民國95年4月20日第一審判決（起訴案
號：臺灣臺北地方法院檢察署93年度偵字第16562號），提起上
訴，本院判決如下：
    主  文
原判決關於丁○○部分撤銷。
丁○○幫助意圖勒贖而擄人，處有期徒刑柒年陸月。
其餘上訴駁回。
    事  實
一、郭楊壽（業經本院判處有期徒刑15年確定）與辛○○（另案
    通緝中）係朋友關係，辛○○於民國92年4、5月間，即提議
    由辛○○決定擄人對象，並負責找人下手擄人勒贖，郭楊壽
    則負責看管人質，詎郭楊壽竟表同意。嗣於92年12月間，李
    曜文（業經本院判處有期徒刑15年確定）與郭楊壽及辛○○
    認識，辛○○即於93年1月間以電話邀李曜文參與擄人勒贖
    ，李曜文即表同意，嗣郭楊壽亦告知，其二人與辛○○即有
    意圖勒贖而擄人之犯意聯絡。嗣於同年1月中旬，丁○○竟
    基於幫助之意思，利用其與丙○○熟識之機會，將其掌握丙○○之行蹤及交通工具之訊息，提供予辛○○，再由辛○○
    策劃擄丙○○而勒贖，辛○○認丙○○家境富裕，有機可乘
    ，辛○○由丁○○處得知丙○○將前往新光醫院探視其丈母
    娘之訊息後，遂命郭楊壽、李曜文、戊○○（另案通緝中）
    、庚○○（另案通緝中）、乙○○（綽號阿明）、己○○（
    原名黃聖仁，綽號阿元）等人租車，至台北市士林區新光醫
    院，等候一銀色賓士車準備擄人，因資訊不足無法辨識而作
    罷，約5、6日後，辛○○再通知至同一地點等候，並告知對
    方車號為3B-1 298號，惟亦無結果，翌日再去，亦同。同年
    2月5日，丁○○主動約丙○○至南京東路一段之西雅圖咖啡
    店，商談丁○○積欠丙○○借款之事，於獲悉丙○○欲於同
    年2月6日至臺北市○○路○段266巷10號前之木村麵包店取
    貨後，旋將此訊息告知辛○○，由辛○○策劃擄人勒贖細節
    。嗣於93年2月6日下午，辛○○掌握丙○○確定之行蹤後，
    與庚○○、戊○○、乙○○、己○○共同基於意圖為自己不
    法所有之概括犯意聯絡，由辛○○指示戊○○、庚○○、乙○○、己○○同坐由戊○○駕駛之車輛在臺北市○○路○段
    266巷10號前等候丙○○，同日下午7時許，丙○○出現，正
    以鑰匙開啟英特康遠東股份有限公司（下稱英特康公司）所
    有之3B–1298號銀色賓士車駕駛座車門時，庚○○等三人即
    衝上前，由乙○○、己○○其中一人持附表編號1及2之槍彈
    抵住丙○○背部，另一人自丙○○背後以手勒住其頸部，丙○○遭此強暴控制行動而不能抗拒，乙○○遂自其手中強行
    取走賓士車之車鑰匙，並將之交給己○○，由己○○坐入賓
    士車駕駛座（起訴書誤載庚○○坐入駕駛座為駕車之人），
    再由庚○○、乙○○（起訴書誤將己○○係押丙○○到該車
    後座之人）將丙○○強行押入賓士車後座底部，並隨之坐於
    後座，將丙○○壓制於其二人腳下，由己○○迅速將車駛離
    現場，並跟隨戊○○駕駛之車輛離開。坐於後座之乙○○、
    庚○○則以其等所有事先預備之手銬將丙○○雙手反銬在背
    後，頭部套上頭罩（未扣案）蓋住眼、耳、鼻，並由庚○○
    持槍抵住丙○○腰部，該二人於丙○○已遭強暴、脅迫控制
    行動而不能抗拒之際，下手強取丙○○身上所攜帶之現金新
    台幣（下同）1000餘元、護照一本、上海商業銀行儲蓄部分
    行提款卡、富邦商業銀行提款卡、臺灣中小企業銀行提款卡
    、0000000000號行動電話（行動電話部分無不法所有意圖）
    ，得手後，己○○駕駛該強劫得來之賓士車至某地接辛○○
    上車後，辛○○於取得上開強取財物後，逼問丙○○提款卡
    密碼及家中情形，並向丙○○脅迫稱：「如果不合作，要帶
    到山上做掉、埋掉」等語，使丙○○心生畏懼無法抗拒，而
    不得不說出上開3張提款卡之提款密碼，辛○○得知丙○○
    提款卡密碼、住址及家中情形後，復與庚○○、乙○○、己○○、戊○○承前共同基於意圖為自己不法所有之概括犯意
    聯絡，駕車前往臺北市○○區○○路298巷21號6樓丙○○住
    處，擬搜刮丙○○家中之現金財物，並推由辛○○下車按門
    鈴，因上開住處內有人在家，而未得逞（郭楊壽、李曜文就
    強盜部分不知情，與辛○○等並無犯意聯絡）。
二、嗣辛○○持該強取而不法取得之丙○○所有台灣中小企業銀
    行提款卡及密碼，於同日晚間9時38分至41分，在臺北縣三
    重市○○○路113號重陽國小內之中國信託商業銀行提款機
    ，接續將該提款卡插入自動提款機內並鍵入密碼，而以此不
    正方法致使臺灣中小企業銀行誤認係丙○○本人提領，而由
    該提款機詐得現金共計10萬元（此部分提款行為郭楊壽、李
    曜文不知情，無犯意聯絡），得手後，辛○○、戊○○、庚○○、乙○○、己○○等人駕駛強取之賓士車至臺北縣三重
    市○○路○段40巷46號3樓郭楊壽住處樓下，向郭陽壽表示
    丙○○在車上，要郭楊壽速去租車，並電告李曜文回臺北縣
    三重市○○路○段40巷22弄9號3樓住處，並攜帶封箱膠帶在
    樓下等候，囑附郭楊壽駕駛承租車輛搭載李曜文至台北縣三
    重市市民代表會附近與渠等會合。郭楊壽隨即於當日夜間9
    時50分許，向世閎車行租得8E–0466號黑色休旅車，至李曜
    文上開住處接李曜文後，即駕車前往三重市市民代表會附近
    與辛○○等人會合。到達後，辛○○令李曜文駕駛載有丙○○之賓士車，郭楊壽則駕駛休旅車跟隨在後，至臺北縣五股
    鄉○○路某山上後，辛○○等人於郭楊壽、李曜文在場時，
    用耳塞將丙○○耳朵塞住，以李曜文帶來之封箱膠帶將丙○○眼、耳、口封住，並戴上頭罩，再以封箱膠帶環繞封住頭
    罩下方，復以手銬反銬丙○○雙手在背後，再以膠帶交叉綑
    綁後，將丙○○押往8E-0466號休旅車後座座椅下方空間，
    以座椅壓制於丙○○身上，以免遭人發現，辛○○並將附表
    1、2所示之改造貝瑞塔手槍、子彈及強盜所得之富邦商業銀
    行提款卡暨丙○○使用之0000000000號行動電話給郭楊壽、
    李曜文，且囑附郭楊壽、李曜文二人持槍看守丙○○，並駕
    駛承租之休旅車將丙○○帶往中南部藏匿，郭楊壽、李曜文
    明知丙○○係遭擄人勒贖，且明知未經許可不得持有槍彈，
    亦明知辛○○交付用以提領現金之富邦商業銀行提款卡，均
    非辛○○或郭楊壽本人所有，而係以不正方法取得之提款卡
    ，竟予收受該槍彈及提款卡，由郭楊壽保管。嗣辛○○、庚○○、乙○○、己○○等人則駕駛強取之賓士車離去。於同
    日晚間11時52分至58分，辛○○、庚○○、戊○○、乙○○
    、己○○仍承前共同意圖為自己不法所有之概括犯意，持上
    開強取而不法取得之丙○○所有上海商業銀行儲蓄部分行提
    款卡、台灣中小企業銀行提款卡，於同日晚間11時52分至58
    分 (起訴書誤載為9時38分至41分)，在桃園縣桃園市○○路
    1593號內之中國信託商業銀行提款機，連續將該二張提款卡
    插入自動提款機內並鍵入密碼，而以此不正方法致使上海商
    業銀行、臺灣中小企業銀行誤認係丙○○本人提領，而由該
    提款機詐得現金共計14萬元（此部分提款行為，郭楊壽、李
    曜文不知情且無犯意聯絡），得手後，駕車離去，迨至93年
    2月20日10時30分許，在國道二號高速公路西向20公里處，
    查獲該部原屬英特康公司所有之賓士車（惟當時所懸掛之車
    牌則為T4–3998號，該車車身已由丙○○領回）。而後辛○○開車將乙○○、己○○、庚○○載回板橋，乙○○、己○○等人即先行離去。
三、李曜文、郭楊壽在台北縣五股山區與辛○○等人分開後，二
    人即駕駛租來之休旅車南下，於93年2月7日凌晨2時許，行
    經桃園縣龍潭鄉○○路旁時，李曜文命丙○○以0000000000
    號行動電話，撥打其妻吳淑媛使用之0000000000行動電話，
    由丙○○向吳淑媛稱：「我被綁架了，他們要錢」，吳淑媛
    以為丙○○在開玩笑，李曜文接過電話表示：「這不是假的
    ，快去準備錢」等語，即掛斷電話。於同日凌晨4時35分許
    ，迨車行至臺中市○○路時，郭楊壽、李曜文二人共同基於
    意圖為自己不法所有之概括犯意聯絡，推由郭楊壽持上開不
    法取得之丙○○所有之富邦商業銀行提款卡，在臺中市○○
    路○段9之5號聯邦銀行提款機，將該提款卡插入自動提款機
    內並鍵入密碼，而以此不正方法致使富邦商業銀行誤認係丙○○本人提領，而由該提款機詐得現金共2萬元，得手後，
    至臺中市○○○路「米奇汽車旅館」住宿，並以自動提款機
    詐領而得之款項繳付住宿費。該日於旅館內，郭楊壽於李曜
    文亦在場時，拿出前述改造手槍，故意拉扯槍機，威嚇丙○○不得輕舉妄動。同年2月7日上午9時許，郭陽壽持該富邦
    商業銀行提款卡推由李曜文外出詐領現金，李曜文因而持前
    開丙○○所有之富邦銀行提款卡，於該日上午9時8分至10分
    許，在臺中市○○鎮○○路355號第一銀行自動提款機內，
    承前共同意圖為自己不法所有之概括犯意聯絡，又接續詐領
    得現金5萬元後返回旅館。嗣於同日下午郭楊壽、李曜文再
    以相同方法強押丙○○駕車北上到新竹市○○路某汽車旅館
    藏匿，於翌日下午4時許，郭楊壽、李曜文自汽車旅館退房
    後，又驅車強押丙○○到臺北縣三重市堤防邊之「新加坡旅
    館」以李曜文名義投宿。經聯絡辛○○後，辛○○於是日夜
    間11時許到達旅館，向丙○○索款5000萬元，經討價還價後
    ，丙○○同意交付2000萬元後，辛○○即離去，陸續以丙○○之行動電話0000000000號、0000000000號，及事先準備好
    犯案之行動電話易付卡0000000000號、0000000000號等電話
    ，撥打至丙○○之妻吳淑媛所有之行動電話0000000000號，
    要求需繳付2000萬元之贖款，否則其先生丙○○馬上沒性命
    ，且一再恐嚇被害人家人不得報警。郭楊壽、李曜文即退房
    ，駕車強押丙○○到臺北縣八里鄉臺北港外等候，預備待辛○○告知取得贖款後，將丙○○棄置該處。惟因丙○○之妻
    及其弟林培裕攜帶2000萬元贖款駕車欲交付贖款時，跟監之
    警方人員為辛○○等人發現，致未交款。郭楊壽、李曜文復
    將丙○○強擄至臺北縣五股鄉「米其汽車旅館」藏匿。同年
    2月9日下午1時許，辛○○等人與郭楊壽、李曜文在中山高
    速公路五股交流道北往南出口會合，辛○○上車責問丙○○
    是否報警，並警告丙○○不准耍花樣，又下車搭克萊斯勒自
    用小客車與戊○○等人離去。郭楊壽、李曜文仍押著丙○○
    到臺北市內湖區「吉林汽車旅館」投宿，2月10日下午4時許
    轉至臺北縣汐止市「佳豪汽車旅館」投宿，等候辛○○之指
    示。
四、嗣辛○○於93年2月10日下午5時許，告知丙○○之妻吳淑媛
    攜帶贖款由汐止交流道往南上北二高高速公路，並預先在該
    路段34公里處電話亭附近畫上黃色標記，指示戊○○等二人
    在下方等候，即要丙○○之弟林培裕在該處停車，下車後拿
    贖款到黃色標誌處，往下投擲，戊○○等人在下方即中和市
    ○○路○段取得林培裕丟下之贖款後逃逸。晚間六時許，郭
    楊壽、李曜文經辛○○告知已取得贖款預備放人，同日晚間
    七時許再通知郭楊壽已取得贖款可釋放肉票，郭楊壽、李曜
    文便將丙○○載至臺北市○○區○○路129巷附近，台產預
    拌混凝土廠後方產業道路上某部大貨車旁欄杆處棄置，並由
    郭楊壽打電話告知丙○○之妻丙○○所在位置後，駕車到世
    閎車行返還所承租之8E─0466號休旅車，並依辛○○指示搭
    乘計程車，於該日夜間10時許，在臺北縣中和市○○路、中
    正路口與辛○○、戊○○、庚○○等人會合，其中一人騎乘
    向乙○○借來的N37-137號重型機車取出贖款480萬元（辛○○當時告知二人分得500萬元）交予郭楊壽、李曜文二人，
    郭楊壽、李曜文二人各分得250萬元、230萬元後，餘款由辛○○、戊○○、庚○○等人朋分後，眾人各自逃逸。
五、郭楊壽、李曜文在逃匿途中，將犯案所用之頭罩、膠帶、丙○○之富邦商業銀行提款卡丟棄在臺北縣八里鄉海邊。而於
    該日夜間10時許，丙○○在前揭處所，始為警方人員尋回。
    嗣於93年2月20日5時10分，經警在屏東縣恆春鎮○○路1巷
    6之1號金像獎遊樂場逮捕李曜文，並於其身上起獲贓款3萬
    2000元，嗣至位於屏東縣恆春鎮○○路88號李曜文投宿之「
    皇佳出租套房」301號室內，起獲贓款126萬5000元、利用贓
    款51萬5000元所購買之3C–6069號自小客車一部，再到李曜
    文位於三重市住處起獲供犯案用如附表編號4所示行動電話
    1支（內含SIM卡一張，門號0000000000號）、盜領存款時所
    穿之衣物一套、存放於其不知情之母親李陳子處之贓款20萬
    元（贓款146萬5000元及3C–6069號自小客車已由丙○○領
    回）。於同年2月20日下午2時40分許，在臺北縣新莊市○○
    路188 巷5號4樓「萬代好娛樂科技廣場」，為警將郭楊壽逮
    捕到案，並於其身上扣得贓款20萬元及以分得之贓款購買之
    行動電話2支（如附表編號5、5所示之國際牌GD55型行動電
    話、諾基亞牌3200型行動電話各一支），復至臺北縣三重市
    ○○路○段40巷22弄9號3樓郭楊壽住處，起出贓款140萬元
    、如附表編號1、2所示供犯案用之改造貝瑞塔手槍一把、改
    造子彈5顆（經鑑驗，1顆具殺傷力，餘4顆不具殺傷力），
    及如附表編號3所示之手銬1付，暨存放於不知情郭楊壽之姊
    郭惠真處之贓款5萬元（郭楊壽交付30萬元，25萬元已花用
    ）等物（贓款145萬元已由丙○○領回）。
六、嗣後警方循線持拘票、搜索票於同年9月16日分別將乙○○
    、丁○○拘提到案，並扣得乙○○所有，供其他共犯取贖之
    N37-137號重型機車，及乙○○所有，與本案無關之行動電
    話一具 (序號:000000000000000 號；門號:0000000000 號)
    、聯絡電話簿1本，及丁○○所有之存摺2本等物。
七、案經臺北市政府警察局中山分局報請臺灣臺北地方法院檢察
    署檢察官偵查起訴。
    理  由
一、訊據被告乙○○、己○○（原名黃聖仁）固不否認於93年2
    月6日下午，有與庚○○、戊○○前往臺北市○○路○段226
    巷10號木村麵包店之事實；曾由己○○駕駛被害人丙○○之
    3B-1298號銀色賓士車，並由庚○○、乙○○將被害人丙○○押於後座之事實；庚○○要求己○○跟隨戊○○駕駛之車
    前進，後來辛○○進車內坐在己○○旁邊座位之事實；然否
    認有何共同強盜擄人勒贖、準詐欺及未經許可持有改造手槍
    、子彈罪嫌，被告乙○○辯稱會參與之原因，是因為庚○○
    找渠等前往，是說要處理債務問題，並不知道係要擄人勒贖
    ，在賓士車上取走被害人丙○○現金、提款卡、證件、手機
    等物之人係庚○○，辛○○在山上將丙○○交給郭楊壽、李
    曜文後，便將渠等載回板橋，至於使用被害人提款卡提款，
    及如何向被害人勒贖取款之事，均不知情，其未分得任何贓
    款云云，被告己○○（原名黃聖仁）辯稱我完全不知情，我
    沒有做云云，訊據被告丁○○雖不否認於93年2月6日下午有
    打電話給被害人丙○○及辛○○之事實，然矢口否認有何幫
    助擄人勒贖之行為，辯稱我完全不知道他們要去做這件事云
    云，然查證人丙○○於原審審判時證稱略以93年2月6日下午
    約6、7時，當時下雨，天色很暗，有一個人搶我的鑰匙，總
    共3個人，我在木村麵包店買麵包，他們過來，其中一個人
    拿了一個包包，說包包裡面有槍，用那個包包頂我出去，我
    可以感覺裡面有一把槍，他們說如果我動，我就死定了，然
    後他們把我押到我車子的後座，其中一人抓住我的腳，另一
    個壓住我的身體，叫我不要動，不想讓我看到他們，另一人
    開車，我是被壓在中央，我的頭被壓住，他們兩人坐左右邊
    ，持槍的那個應該是後面的其中一個，車子開走後，在另一
    個人上車前，他們有取走我的財物，問密碼的是後來上車的
    那個人，半路上他們有叫我下車，他們說如果我不聽話，就
    要把我埋下去，我不曉得地方，也不曉得他們有沒有做，因
    為我看不到，在車上先用毛線帽套住臉，換車的時候，他們
    用手銬、膠帶綁住等語 (見原審95年3月30日審判筆錄)，由
    證人丙○○之證言衡以常情，如證人丙○○未受拘束，何以
    會受制於自己車子的後座中間，而由被告己○○駕駛之可能
    ? 如係單純的債務糾紛，又何須先以手銬將丙○○雙手反銬
    於背後，頭部套上頭罩之必要? 若僅為催討債務，何須以此
    方式套住證人丙○○之頭部? 審其用意，顯在於使被害人不
    能認識記憶犯嫌為何人，若僅為討債，債權人表明討債之目
    的後，債務人即能明了所討債之人為何人，何須以套頭之方
    式掩飾討債者之身份? 更何況，證人丙○○在木村麵包店遭
    擄之時，被告乙○○、己○○亦在現場；且被告乙○○亦坦
    認有取走證人丙○○鑰匙之行為 (見本院卷一第20頁背面)
    ，如當時庚○○未持槍要脅證人丙○○，被告乙○○亦無法
    取走鑰匙交給被告己○○駕駛證人丙○○車輛，由是可知彼
    等早有擄人犯意之聯絡及行為之分擔；按依司法院大法官會
    議第109號解釋「以自己共同犯罪之意思，參與實施犯罪構
    成要件以外之行為，或以自己共同犯罪之意思，事先同謀，
    而由其中一部分人實施犯罪之行為者，均為共同正犯」可衍
    生得知「以自己共同犯罪之意思，實行構成要件之行為，為
    正犯；以自己共同犯罪之意思，實行構成要件以外之行為者
    ，亦為正犯；以幫助他人犯罪之意思，實行構成要件之行為
    ，亦為正犯；以幫助他人犯罪之意思，實行構成要件以外之
    行為者，始為從犯」，而證人丙○○受制於車上之時，被告
    乙○○、己○○亦在車上，縱然持槍脅迫證人丙○○上車及
    銬住丙○○者係庚○○，僅係共犯如何分擔其行為而已，被
    告乙○○、己○○從未中止其行為或離開現場，要難認為非
    意圖勒贖而擄人行為之共犯。再縱然強取證人丙○○身上之
    現金1000餘元、護照一本及上海商銀提款卡、富邦商銀提款
    卡、臺灣中小企銀提款卡、身份證、駕駛執照各一張及0000
    000000號手機者係庚○○，然斯時證人丙○○仍在被告乙○○及庚○○押制於後座，仍在無法抗拒之狀態，被告乙○○
    、己○○從未要求庚○○中止其強盜取財之行為，甚而辛○○後來上車時，即質問證人丙○○提款卡之密碼，被告乙○○、己○○仍在車上，當足認定被告乙○○、己○○為強盜
    取財行為之共犯無訛。證人李曜文亦證稱略以一開始大約農
    曆過年前（93年1月份)，郭楊壽開著租來的休旅車車號8E
    -0466號至我三重市住處載我上車，接著又去戊○○家載戊○○，然後我們就依照辛○○指示，開車至士林新光醫院停
    車場內等候，辛○○有指示郭楊壽要找一台黑色賓士車，S3
    20型，人長的矮矮胖胖的，頭髮白白的，我們大約從早上10
    點左右等到下午4點多．．．接著又過了幾天，郭楊壽又租
    了同輛車來我家載我，接著又至庚○○板橋住處附近載庚○○、綽號阿元 (即被告己○○)及阿明 (即被告乙○○)，我
    們車上總共坐了5人，郭楊壽就說又要至士林新光醫院等人
    ，我們於早上10點多到達新光醫院前一家簡餐店門口停車，
    我們一行5人就進入該簡餐店二樓吃飯並等候目標出現，結
    果等到下午3點多，目標沒出現我們又離去了。隔天我們5人
    又一樣去該處等，一樣從10點多等到下午4點多，目標一樣
    沒出現，我們就又離去。隔天辛○○就叫我們再等一天就好
    了，當天男子綽號阿明 (即被告乙○○)沒過去等，就只剩
    我及郭楊壽、庚○○、男子綽號阿元 (即被告己○○)四人
    去等，我們一樣自10點多開始等，期間到了中午時間，辛○○及戊○○就一起開著辛○○之克萊斯勒自小客車過來找我
    們，此時辛○○有給郭楊壽及庚○○、戊○○、阿元等人該
    目標之賓士車車號 (車號不記得了)，一直到了2點多，庚○○跟我們說該車出現了，但是該車馬上又駛離，所以沒有機
    會動手，接著我們就一起離去等語 (見臺灣臺北地方法院檢
    察署93年度偵字第4155號卷二第50至52頁)。雖其於原審審
    判中證稱93年2月6日以前，我有去過3次新光醫院，是辛○○要我去的，第一次在場的有郭楊壽、戊○○，還有我共三
    人；第二次在場的有郭楊壽、戊○○、乙○○、阿元 (即被
    告己○○)還有我共五人；第三次在場的有辛○○、郭楊壽
    、戊○○、乙○○、我共五人，我們三次在那邊只是閒聊，
    因為我還不知道要做什麼，只是辛○○叫我過去，阿元、乙○○曾問我說什麼事，我都說不知道云云 (見原審94年12月
    6日審理筆錄)。然查證人李曜文於他案警詢中稱是辛○○於
    93年元月底 (30日)打電話告訴我要幹一票擄人勒贖，問我
    要不要參加，我當時以為他開玩笑，就答應他等語 (見臺灣
    臺北地方法院檢察署93年度偵字第4155號卷一第9頁)；又稱
    於93年1月30日辛○○邀我共同參與綁架被害人丙○○，我
    與郭楊壽僅負責看管被害人丙○○，主導企劃係辛○○，辛○○、庚○○及綽號阿明 (即被告乙○○)之人負責綁架被
    害人，辛○○負責和家屬談判，戊○○負責收取贖款，全部
    由辛○○分工等語 (見同前偵卷第17頁)。足徵證人李曜文
    早知在新光醫院等候被害人丙○○係為伺機擄人勒贖，並非
    只是閒聊，其在審判中之證詞，為維護被告乙○○、己○○
    之避就之言，不足採信，其於前案警詢時之陳述，離案發時
    較近，且前後較為連貫，自有特別可信之情況，依照刑事訴
    訟法第159條之2規定，足為證據，且除了木村麵包店以外，
    被告乙○○、己○○曾不止一次地到士林新光醫院等候被害
    人丙○○，且每次等候之時間均達4至6小時，如辛○○與丙○○僅有財務之糾紛，直接約其出來協調債務即可，又何須
    如此等候? 可見彼等前去新光醫院之目的，即在伺機擄走證
    人丙○○，足認被告乙○○、己○○主觀上有擄人勒贖之故
    意。從而，被告乙○○稱辛○○找伊去喝茶，不知道要等人
    (見原審卷一第24頁正面)乃事後圖卸之詞，不足採信。被告
    乙○○雖於原審審判時否認當時有人以槍抵住證人丙○○之
    事時，但被告乙○○曾於偵查時坦認有手槍之事實 (見93年
    度偵字第16562號卷第30頁)，核與證人丙○○所述相符。而
    該手槍，應係共犯辛○○交付予庚○○在木村麵包店用以抵
    住證人丙○○之手槍、子彈，及後來辛○○交付郭楊壽、李
    曜文用以供擄人勒贖犯行如附表編號1、2所示之手槍、子彈
    。該扣案之手槍、子彈，經送內政部警政署刑事警察局鑑驗
    結果: 「一、送鑑改造手槍壹枝 (槍枝管制編號0000000000
    號)，認係由仿BERETTA廠84型半自動手槍製造之玩具手槍換
    裝土造金屬槍管而成之改造手槍，機械性能良好，可擊發用
    子彈，認具殺傷力。二、送鑑子彈伍顆，鑑驗情形如下: (一)
    壹顆，認係土造子彈 (內直徑約8.8MM之土造金屬彈頭) ，
    經實際試射，可擊發，認具殺傷力。(二)肆顆，認均係由玩具
    槍用金屬彈殼加裝直徑約9.1MM之土造金屬彈頭組合而成之
    改造子彈，經採樣壹顆試射，無法擊發 (惟彈頭與彈殼因撞
    擊而分離)，認不具殺傷力」，此有該局93年3月22日刑鑑字
    第0930060874號槍彈鑑定書在卷可參 (見臺灣臺北地方法院
    檢察署93年度偵字第4155號卷二第117頁)。從而，被告乙○○、己○○雖曾持有該等改造手槍及子彈，但該等改造手槍
    及子彈係供作意圖勒贖而擄人之用，被告乙○○、己○○共
    犯未經許可持有改造手槍及未經許可持有子彈之犯行亦堪以
    認定。此外，被害人丙○○之家屬因被告等人所為擄人行為
    而付款2000萬元，共犯之郭楊壽、李曜文分別分得250萬元
    、230萬元，嗣李曜文遭逮捕時，至位於屏東縣恆春鎮○○
    路88號李曜文投宿之「皇佳出租套房」301號室內，起獲贓
    款126萬5000元，利用贓款51萬5000元所購買之3C-6069 號
    自小客車一部，復於李曜文三重市住處內起獲存放於其不知
    情之母親李陳子處之贓款20萬元，其中贓款146萬5000元、
    3C-6069號自小客車已由丙○○領回。而郭楊壽被警查獲時
    ，經警於其身上扣得贓款20萬元，及以分得之贓款購買之行
    動電話二支 (如附表編號6、7所示)，復於臺北縣三重市○○路○段40巷22弄9號3樓郭楊壽住處，起出贓款140萬元暨
    存放於不知情郭楊壽之姐姐郭惠真處之贓款5萬元 (郭楊壽
    交付30萬元，其中25萬元已花用)。贓款145萬元已由丙○○
    領回等事實，業據證人李陳子、證人郭惠真在另案 (即臺灣
    臺北地方法院檢察署93年度偵字第4155號）警詢時供述明確
    ，復有證人丙○○在另案出具之贓物認領保管單一紙在卷可
    稽。其餘贓款，因尚有共犯辛○○、戊○○、庚○○在逃，
    而無法確認如何朋分。雖卷內尚無積極之事證足資證明被告
    乙○○、己○○有分得贖款之行為，但僅係影響其量刑事由
    之審酌，並不影響彼等前開犯行之成立。再被告乙○○、己○○雖辯稱93年2月6日晚間9時38分至41分，辛○○持證人
    丙○○臺灣中小企銀提款卡至臺北縣三重市○○○路113 號
    重陽國小內之華南商業銀行南三重分行提款機提領10萬元者
    ，並非渠等二人，且彼等並不知情云云。此經原審向華南銀
    行南三重分行函詢該等提款機監視錄影機所攝得之影像，用
    以判斷前往該提款機提款之人，經該行以94年12月20日 (
    94)華南三出字第235號函覆以因超過保存期限規定，該等錄
    影帶已依規定銷毀等語，有該行函在卷可按 (見原審卷三第
    39頁)。然據證人丙○○前開證言所陳其之提款卡，係在辛○○未上車之前即遭取走 (被告乙○○、己○○稱係庚○○
    取走)，其後辛○○上車後，方逼問丙○○提款卡之密碼，
    而提領前開10萬元之時間，又在將丙○○換車之前，顯見彼
    等共犯擄人之時早有計劃強盜丙○○之財物。縱然前去提款
    者，並非被告乙○○、己○○，或事後辛○○並未將該等款
    項與被告乙○○、己○○朋分，均無礙強盜取財罪及準詐欺
    罪之成立。又93年2月6日晚間11時52分至58分，辛○○持前
    開強取丙○○之上海商銀提款卡、臺灣中小企銀提款卡，在
    桃園縣桃園市○○路1593號之中國信託商業銀行提款機，連
    續將該二張提款卡插入自動提款機內並鍵入密碼，而共提領
    14萬元之行為。雖經原審向中國信託商業銀行行函詢該等提
    款機監視錄影機所攝得之影像，用以判斷前往該提款機提款
    之人，經該行以94年12月29日號函覆以因超過保存期限規定
    ，該等錄影帶已依規定銷毀等語，有該行函在卷可按 (見原
    審卷三第37頁)。提款之人縱非被告乙○○、己○○所親為
    ，然據前開說明，該提款之行為，本就在渠等犯強盜取財及
    準詐欺罪之犯意內，被告所辯彼等對渠提款之行為不知情云
    云，尚非可採。至於被告乙○○於原審稱其患有精神疾病部
    分，經原審依職權將之送往臺北市立聯合醫院松德院區鑑定
    結果略以李員曾於92年6月24日至93年2月24日期間中接受精
    神科治療，包括自92年7月2日至同年9月16日在國軍桃園總
    醫院住院，經診斷罹患「精神分裂症」，並據此辦理停役、
    免役。然而，李員於92年6月24日至亞東紀念醫院就診時，
    同年7月2日至國軍桃園總醫院就診時，以及本次鑑定時，皆
    自承過往曾使用安非他命，且其曾於92年5月27日至國軍桃
    園總醫院胸腔科內科就診，要求進行安非他命檢測，顯示其
    於92年5月下旬仍有使用安非他命之行為。在此背景下，李
    員至亞東紀念醫院、國軍桃園總醫院就診時自述之人聲聽幻
    覺症狀，診斷實應首先考慮「安非他命精神病」，而非「精
    神分裂症」。李員自述因國中同學/友人邀約「充場面」、
    協助他人處理債務問題而參與本案，無論李員---受警訊、
    檢察官訊問、法官訊問，以及鑑定時---對於犯行經過之陳
    述及是否屬實，其所言內容中並無任何徵象顯示其當時對於
    外界事務之知覺理會及判斷作用，以及自由決定意思之能力
    ，較普通人之平均程度顯然減退；此外，亦無其他事證顯示
    李員犯行時呈現精神障礙。因此，目前並無理由認為李員犯
    行當時之精神狀態已達精神耗弱或心神喪失。此有臺北市立
    聯合醫院94年5月9日北市醫松字第09431767300函所附之精
    神鑑定報告書在卷可稽 (見原審卷二第107頁至第114頁)。
    被告乙○○在犯罪當時，尚無精神耗弱或心神喪失之狀態，
    應足認定。再就被告丁○○前揭犯幫助擄人勒贖罪部分，證
    人丙○○於原審審判時證稱略以被告丁○○與我有金錢往來
    ，找我投資法拍屋，有賺錢，利潤就分我一點，第一次跟我
    拿錢買法拍屋，錢就沒有還我，他從我這邊拿100萬元去投
    資，只有還我10萬元，10萬元是向朋友借來的，投資法拍屋
    的利潤也沒有給我。後來他開給我一張商業本票，有寫了一
    張合約，就是投資法拍屋，法拍屋買到拿去貸款，貸款的錢
    保證會還我。最後我們見面時，丁○○並沒有拿一張100 萬
    的支票給我。我沒有心機，我會跟人家講很多有關我的事情
    ，新光醫院我也應該有提過，因為我要去看我的丈母娘。最
    後一次丁○○聯絡我時，我說我沒有空，我等一下要去買麵
    包，我有提到我的行蹤，我說我下班就去，丁○○沒有問我
    其他的事情，當時第一通電話就跟丁○○講說要去買麵包，
    最後一通電話我正在車上，正要開往麵包店，在木村麵包店
    就被綁架等語 (見原審95年3月30日審判筆錄），由證人丙○○之證言可知，93年2月6日丙○○之行蹤，係被告丁○○
    透露給辛○○所致。被告丁○○於偵查時亦供稱當時我有跟
    辛○○說被害人丙○○很有錢，我在聊天時有說起被害人家
    裡的情形，也有說他母親因病住在新光醫院，也有跟他說被
    害人開車的車型、車號。我有跟辛○○說，被害人會去木村
    麵包店及去美國的日期，93年2月6日下午打電話給丙○○時
    ，我有問他在做什麼，他說他要去買麵包等語 (見93年度偵
    字第16562號卷第35頁）。另審酌93年2月6日證人丙○○被
    擄當日，被告丁○○與辛○○曾在當日下午4時32分12秒、4
    時58分13秒、5時31分05秒、5時43分15秒、5時59分52 秒密
    集通話，此有臺灣大哥大雙向通聯資料查詢表在卷可按(見
    93年度他字第2671號卷第57頁），及丁○○於同日下午4時
    59分19秒及6時11分56秒與證人丙○○通話，此有和信電訊
    股份有限公司通聯紀錄 (同前偵卷第65頁)在卷可證，依前
    開通話之密集程度及順序觀之，足見被告丁○○先與證人丙○○通話確定其當日行程後，遂與辛○○密集通話告以該情
    ，再與證人丙○○之通話以確定其行蹤，堪以認定。而證人
    丙○○隨即在木村麵包店遭被告乙○○、己○○及庚○○擄
    走，再搭載辛○○前往三重市觀之，被告丁○○與辛○○當
    日之通話內容，顯係報告證人丙○○之行蹤。雖被告丁○○
    未參與擄人勒贖之行為，但若無其通報證人丙○○之行蹤，
    辛○○等人亦無法擄走證人丙○○，其通風報信之行為，顯
    然與被告乙○○等人擄人勒贖之行為，有因果進程之助力，
    雖非參與構成要件之行為，但足認係意圖勒贖而擄人罪之幫
    助犯。又審酌辛○○等人原與丙○○並不相識，卻先後至士
    林新光醫院、木村麵包店等處伺機擄走證人丙○○，可見係
    被告丁○○提供丙○○之行蹤予辛○○，而辛○○既與丙○○並不相識，被告丁○○卻屢次提供丙○○之行蹤予辛○○
    ，足資認定其對於辛○○意圖勒贖而擄人之事實知情，其主
    觀上有幫助意圖勒贖而擄人之故意，又被告丁○○係與辛○○聯繫，是其他之共犯稱不認識或不知被告丁○○，尚無從
    為被告丁○○有利之認定，再起訴意旨認辛○○於不詳時地
    以支票交付一百萬元之贓款予丁○○，認其為擄人勒贖之正
    犯等，惟查依卷附之93年甲○茂雲監續字第000299號通訊監
    察書電話附表之內容摘要所載小萱丁○○為（楊）瑞和乾妹
    ，借瑞和一百萬（元）等，有該摘要在卷可稽（93年度他字
    第2671號卷第82、83頁），且證人孫羽萱於原審亦證稱00
    00000號之一百萬元支票伊看過，是在伊家看到的，時間是
    92年至93年1月間，因為丁○○到伊家裡來找伊，伊問他說
    他剛剛去那裡，他跟伊說他去幫朋友借錢，他沒有提到是那
    一個朋友等，且前揭之票因存款不足退票，亦有被告丁○○
    於遠東國際商業銀行帳號00000000000000之
    存摺影本、往來明細分戶帳、退票通知單（代傳票）在卷可
    憑（93年度偵字第16562號卷一第105頁、原審卷二第23頁、
    第100頁），是尚無積極之證據足資證明該支票係屬贓款，
    尚難以該退票之記錄為被告丁○○不利之認定，被告三人前
    揭之所辯，無非係卸責之詞，不足採信，本件事證明確，被
    告三人之犯行均堪認定。被告乙○○、丁○○請求傳訊證人
    辛○○、戊○○、庚○○等，因本件事證已明，且該三人現
    均通緝中，有其通緝記錄表在卷可稽（本院卷第78、81、84
    頁），是尚無傳訊之必要。
二、核被告乙○○、己○○所為，係犯刑法第332條第2項第3款
    之強盜擄人勒贖罪、第339條之2第1項以不正方法由自動付
    款機設備取得他人之物罪、行為時槍砲彈藥刀械管制條例第
    11條第4項未經許可持有改造手槍罪、現行槍砲彈藥刀械管
    制條例第12條第4項未經許可持有子彈罪。槍砲彈藥刀械管
    制條例雖歷經93年6月2日、94年1月26日修正，其中94年1月
    26日修正時，第11條未經許可持有改造手槍罪業經刪除，而
    未經許可持有改造手槍者，依同法第7條第4項處以5年以上
    有期徒刑，併科新臺幣1000萬元以下罰金，經新舊法比較結
    果，較舊法處以1年以上7年以下有期徒刑，併科新臺幣700
    萬元以下罰金為重，自應適用行為時槍砲彈藥刀械管制條例
    第11條第4項之規定有利於被告。被告乙○○、己○○所犯
    強盜擄人勒贖罪，與辛○○、戊○○、庚○○有犯意之聯絡
    及行為之分擔 (其中之擄人勒贖罪與辛○○、戊○○、庚○○、李曜文、郭楊壽有犯意之聯絡及行為之分擔)；所犯以
    不正方法由自動付款設備取得他人之物罪、未經許可持有改
    造手槍及未經許可持有子彈罪與辛○○、戊○○、庚○○、
    李曜文、郭楊壽有犯意之聯絡及行為之分擔，分別為共同正
    犯。其一行為共同未經許可持有改造手槍及共同未經許可持
    有子彈，為想像競合犯，應從一重之未經許可持有改造手槍
    罪處斷。又被告多次以不正方法由自動付款設備取款之行為
    ，其行為時間緊接、所犯構成要件相同，顯係基於概括犯意
    反覆為之，應論以連續犯。又共同強盜擄人勒贖罪、共同連
    續以不正方法由自動付款設備取得他人之物罪及共同未經許
    可持有改造手槍罪間，有方法、結果之牽連關係，應依牽連
    犯之規定，從較重之刑法第332條第2項第3款之共同強盜擄
    人勒贖罪處斷。被告丁○○所為，係刑法第30條第1項、第3
    47條第1項意圖勒贖而擄人罪之幫助犯，被告丁○○利用其
    與丙○○熟識之機會，將其掌握丙○○之行蹤及交通工具之
    訊息，提供予辛○○，再由辛○○策劃擄丙○○而勒贖，其
    以幫助他人犯罪之意思而為前揭提供丙○○之行蹤及交通工
    具之訊息予辛○○，其所參與者為犯罪構成要件以外之行為
    ，為幫助犯，起訴意旨認被告丁○○係犯刑法第347條第1項
    意圖勒贖而擄人罪之正犯，尚有未洽，起訴法條應予變更，
    又被告丁○○前揭與辛○○曾在當日下午4時32分12秒、4時
    58分13秒、5時31分05秒、5時43分15秒、5時59分52秒密集
    通話，為接續犯，按被告行為後，刑法業於94年2月2日修正
    公布，95年7月1日起施行，按行為後法律有變更者，適用行
    為時之法律，但行為後之法律有利於行為人者，適用最有利
    於行為人之法律，修正後刑法第2條第1項定有明文。被告乙○○、己○○行為後，刑法第56條連續犯之規定，業經修正
    公布刪除，並於95年7月1日施行，則被告乙○○、己○○之
    犯行，因行為後新法業已刪除連續犯之規定，此刪除雖非犯
    罪構成要件之變更，但顯已影響行為人刑罰之法律效果，自
    屬法律有變更，依新法第2條第1項規定，應適用較有利於被
    告乙○○、己○○之行為時法律即舊法論以連續犯（最高法
    院95年第8次刑事庭會議決議參照）。修正後刑法第五十五
    條規定，業已廢除牽連犯之規定。故犯一罪而其方法或結果
    之行為犯他罪名者，依修正前刑法第五十五條後段規定，認
    屬牽連犯，應從一重處斷；但依修正後刑法第五十五條規定
    ，則已無牽連犯可資適用，即應將各該犯行以數罪併合處罰
    ，尚非有利被告乙○○、己○○，依刑法第2條第1項規定應
    適用修正前關於牽連犯之規定，又修正後之規定係以適用行
    為時法為原則，因此原判決雖未及適用，然被告乙○○、己○○上訴本院後，依新法第2條第1項規定，仍應適用行為時
    法，則原判決適用行為時法即無不當，自不構成撤銷之事由
    。
三、原審以被告乙○○、己○○等2人犯行明確，適用行為時槍
    砲彈藥刀械管制條例第11條第4項、現行槍砲彈藥刀械管制
    條例第12條第4項，刑法第2條第1項、第11條前段、第28 條
    、第332條第2項第3款、第339條之2第1項、修正前刑法第55
    條、第56條、第38條第1項第1款、第2款、第3款，罰金罰鍰
    提高標準條例第1條前段之規定，並審酌被告乙○○、己○○均無何前科，有被告乙○○、己○○之全國前案紀錄表在
    卷可稽，素行尚可，其二人年紀尚輕，不思努力向上，竟見
    他人富裕而參與意圖勒贖而擄人之行為；被告二人之行為令
    被害人惶恐莫名，其身心傷害，甚難平復，對其家人身心之
    傷害，及知道被害人被擄時之身心煎熬，亦難撫平，影響社
    會治安甚鉅；就卷內顯現之證據，尚未見被告乙○○、己○○有何利得，其量刑應較已判刑確定之李曜文、郭楊壽為輕
    ；被告乙○○、己○○僅坦認部分之犯行，亦未見其向被害
    人表示歉意，或有任何賠償被害人損害之行為，其犯罪後之
    態度非佳；及被告乙○○、己○○僅參與部分之犯行，其在
    整個犯罪行為中所扮演之角色等一切情狀，認被告乙○○、
    己○○犯共同強盜擄人勒贖罪，各處有期徒刑拾壹年陸月，
    扣案如附表編號1所示改造手槍一支，經鑑驗結果具有殺傷
    力，為違禁物，應依刑法第38條第1項規定沒收。如附表編
    號2所示之子彈5顆，經鑑驗取2顆試射後，認其中1顆具殺傷
    力，另外4顆不具殺傷力，經試射之2顆子彈不宣告沒收，剩
    餘3顆不具殺傷力之子彈，非屬違禁物，但與如附表編號3所
    示之手拷一副，均係共犯之庚○○所有，且係供彼等共犯犯
    罪所用之物，已據被告乙○○供明在卷 (見原審卷一第22頁
    正面)，依刑法第38條第1項第2款之規定沒收。附表編號4之
    行動電話，係共犯李曜文所有，亦據李曜文供陳在卷。乃供
    彼等共犯犯罪之用，依刑法第38條第1項第2款沒收。附表編
    號5、6所示之行動電話各一具，係共犯郭楊壽因犯罪所得之
    物，亦據他案被告郭楊壽供陳在卷，依刑法第38條第1項第3
    款沒收。至於扣案共犯李曜文盜領存款時所穿著之衣物一套
    ，為一般服裝，不能認為係供本件犯罪所用，而其餘作案工
    具，因已為他案被告等隨意丟棄而滅失未扣案，且非屬違禁
    物，為免將來執行之困難，爰不宣告沒收。至於本案扣案車
    牌號碼N37-137號重型機車 (即附表編號7所示之物)，為乙○○所有，業經被告供陳在卷，該機車係借予共犯戊○○取
    贖之用，雖被告乙○○辯稱不知情，然被告乙○○已明知本
    件意圖勒贖而擄人之行為，已如前述，故其辯解尚非可採，
    該車乃供犯罪所用之物，依刑法第38條第1項第2款沒收。至
    於本案扣案其餘被告乙○○所有之行動電話一具 (序號:000
    000000000000；門號:0000000000 號)、聯絡電話簿一本，
    尚無何積極證據證明被告有以該電話為犯罪聯絡之行為(依
    卷內監聽紀錄顯示，被告乙○○當時係以0000000000號電話
    與其他共犯聯絡，而該本電話簿經審認，應早在本案案發前
    即已存在)；均與本案犯行無何關聯，非供被告犯罪所用之
    物，爰不宣告沒收等，經核於法並無違誤，量刑亦屬妥適，
    被告乙○○、己○○上訴猶否認其犯行，顯不足採，其二人
    之上訴為無理由，應予駁回。又原判決對於被告丁○○部分
    予以論罪科刑，固非無見，惟原判決事實欄竟未認定其事實
    ，尚有未洽，檢察官就此提起上訴，尚非無理由，應由本院
    將原判決關於丁○○之部分予以撤銷改判，爰審酌被告丁○○提供被害人之行蹤，以幫助辛○○等人意圖勒贖而擄人；
    使被害人惶恐莫名，其身心傷害，甚難平復，損害甚大，對
    其家人身心之傷害及知道被害人被擄時之身心煎熬，亦難撫
    平，影響社會治安甚鉅，及其犯罪之動機、目的、手段、未
    見其向被害人表示歉意，或有任何賠償被害人損害之行為，
    其犯罪後之態度非佳等一切情狀，量處如主文所示之刑。
據上論斷，應依刑事訴訟法第368條、第369條第1項前段、第299
條第1項前段、第300條，刑法第2條第1項、第30條第1項、第347
條第1項判決如主文。
本案經檢察官陳明光到庭執行職務。
中　　華　　民　　國　　96　　年　　6 　　月　　12　　日
                  刑事第七庭  審判長法  官　黃麗生
                                    法  官　江國華
                                    法  官　許宗和
以上正本證明與原本無異。
如不服本判決，應於收受送達後十日內向本院提出上訴書狀，其
未敘述上訴之理由者並得於提起上訴後十日內向本院補提理由書
（均須按他造當事人之人數附繕本）。
                                    書記官  沈秀容
中　　華　　民　　國　　96　　年　　6 　　月　　21　　日
附錄：本案論罪科刑法條全文
中華民國刑法第347條第1項（擄人勒贖罪）
意圖勒贖而擄人者，處死刑、無期徒刑或7年以上有期徒刑。
中華民國刑法第332條（強盜結合罪）
犯強盜罪而故意殺人者，處死刑或無期徒刑。
犯強盜罪而有下列行為之一者，處死刑、無期徒刑或 10 年以上
有期徒刑：
一  放火者。
二  強制性交者。
三  擄人勒贖者。
四  使人受重傷者。
附表:
┌───┬───────┬───┬───────────┐
│編號  │扣案物品名稱  │ 數量 │ 備註                 │
│      │              │      │                      │
├───┼───────┼───┼───────────┤
│ 1    │仿貝瑞塔改造  │ 壹枝 │ 經鑑驗結果:槍枝管制編│                                   │
│      │手槍          │      │ 號0000000000號，認係 │                                                                         │
│      │              │      │ 由仿BERETTA廠84型半自│
│      │              │      │ 動手槍製造之玩具手槍 │
│      │              │      │ 換裝土造金屬槍管而成 │
│      │              │      │ 之改造手槍，機械性能 │
│      │              │      │ 良好，可擊發適用子彈 │
│      │              │      │ ，認具殺傷力，依刑法 │
│      │              │      │ 第38條第1項第1款沒收 │
├───┼───────┼───┼───────────┤
│ 2    │改造子彈      │ 伍顆 │ 其中1顆(內具直徑約8.8│
│      │              │      │ MM之土造金屬彈頭)，經│
│      │              │      │ 實際試射，可擊發，認 │
│      │              │      │ 具殺傷力，但經試射後 │
│      │              │      │ 已無殺傷力，不宣告沒 │
│      │              │      │ 收。另4顆經取出其中1 │
│      │              │      │ 顆試射，認不具殺傷力 │
│      │              │      │ ，該試射完畢之子彈   │
│      │              │      │ 不宣告沒收，剩餘3顆不│
│      │              │      │ 具殺傷力之子彈依刑法 │
│      │              │      │ 第38條第1項第2款沒收 │
│      │              │      │ 。                   │
├───┼───────┼───┼───────────┤
│ 3    │手拷          │ 壹副 │ 共同被告庚○○所有， │
│      │              │      │ 供犯罪所用之物       │
├───┼───────┼───┼───────────┤
│ 4    │0000000000號  │ 壹具 │ 李曜文所有，供犯罪所 │
│      │行動電話      │      │ 用之物               │
├───┼───────┼───┼───────────┤
│ 5    │國際牌GD行動電│ 壹具 │ 郭楊壽所有，因犯罪所 │
│      │話            │      │ 得之物               │
├───┼───────┼───┼───────────┤
│ 6    │國際牌3200型  │ 壹具 │ 同上                 │
│      │行動電話      │      │                      │
├───┼───────┼───┼───────────┤
│ 7    │N37-137號     │ 壹輛 │ 乙○○所有，借予共犯 │
│      │重型機車      │      │ 戊○○取贖用         │
└───┴───────┴───┴───────────┘